【裁判字號】    92,易,547
【裁判日期】    921231
【裁判案由】    贓物
【裁判全文】
臺灣高雄地方法院刑事判決                          九十二年度易字第五四七號
    公  訴  人  臺灣高雄地方法院檢察署檢察官
    被      告  丙○○
右列被告因贓物案件，經檢察官提起公訴（九十一年度偵字第二五一０五號），被告
於本院準備程序中為有罪之陳述，經合議庭裁定由受命法官依簡式審判程序獨任審理
，判決如左：
    主  文
丙○○共同連續故買贓物，累犯，處有期徒刑陸月，如易科罰金，以參佰元折算壹日
。
    事      實
一、丙○○曾於民國八十五年間因違反麻醉藥品管理條例案件，經本院判處有期徒刑
    三月確定，甫於八十六年十一月十四日易科罰金執行完畢。竟不知悔改；
   (一)、丙○○自九十年間起即受僱於戊○○所經營高雄縣鳳山市○○路二二六號一
       樓之德昌機車行，擔任機車維修工作；竟自九十一年十月間某日起，與機車
       行負責人戊○○〔己另行審結〕基於共同故買贓物之概括犯意聯絡，向綽號
       「阿嘉」之不詳姓名成年男子，以輕型機車每部四千元、重型機車每部五千
       元之低價，連續購入如附表所示之來源不明贓物〔前開贓車是庚○○等人於
       如附表所示之時間、地點所失竊〕，而故買之。於購入後，其二人再將贓車
       之部分零件重新拆卸、組裝於向穩盛、神州及德修等機車行購買之ＤＮＱ─
       九九五號、ＸＲＴ─二七二號、ＴＺＹ─０五三號、ＪＪＤ─八八九號及Ｉ
       ＨＡ─三九七號之舊機車上，再以「借屍還魂」之方式出售予不知情之人，
       以謀取不法利益〔其重新拆卸及組裝之贓車零件詳如附表所示〕。
   (二)、嗣於九十一年九月二十七日二十三時二十分許，因甲○○騎乘車牌號碼ＫＸ
       Ｃ〡五０二號重型機車，行經高市○○○路與自強路口前，為警欄檢，始知
       該機車上之車龍頭蓋、前後擋泥及左踏板處印有辛○○所失竊機車之引擎號
       碼SA20EC_301591號，經追查甲○○騎乘機車來源，表示係於九十一年四月十
       八日以舊有一輛台鈴機車再加上九千元代價，向戊○○所購得，嗣警再聲請
       本院持搜索票，於九十一年十月三日十六時十分許，在戊○○所有德昌機車
       行內，搜索查獲前述贓車上裝有如附表所示烙印失竊機車引擎號碼之零件等
       物後，始得知上情。
二、案經高雄市政府警察局新興分局報請臺灣高雄地方法院檢察署檢察官偵查起訴。
    理由
一、訊據被告對右揭受僱戊○○並明知戊○○向綽號阿嘉男子故買贓車，仍擔任贓車
    之拆組工作等共同故買贓物之犯行坦承不諱，又如附表所示查扣之機車擋泥板等
    部分零件之所屬機車，亦分別係如附表所示庚○○、丁○○、黃逸偉、己○○、
    乙○○、陳美惠等被害人所失竊等情，業據其等於警訊及檢察官偵查時所指訴稽
    詳，並有為警查獲時如附表所示之所屬機車之部分零件扣案，復有贓物認領保管
    收據六紙、高雄市政府警察局車輛竊盜、車牌失竊資料個別查詢報表六紙暨在查
    獲機車上有失竊機車部分零件之照片共四十四張等附卷可稽。再附表所示之失竊
    車輛之引擎號碼已烙印於機車上之部分零件上，經重新拆卸、組裝於由被告丙○
    ○具名所購買之舊機車上向穩盛、神州及德修等機車行購買之ＤＮＱ─九九五號
    、ＸＲＴ─二七二號、ＴＺＹ─０五三號、ＪＪＤ─八八九號及ＩＨＡ─三九七
    號之舊機車上，而以「借屍還魂」之方式重新拆卸組裝出售牟利等情，核與證人
    宋清儀證稱情節相符，復有機車買賣合約書二紙、車籍作業系統查詢認可資料四
    紙附卷可稽。
  (5)綜上所述，被告丙○○與共同被告戊○○二人共同以以遠低於市價之四、五千元
    價格向「阿嘉」購入如附表所示僅有出廠一、二年之失竊新車，在德昌機車行內
    拆卸、重新組裝於購入之舊機車上，以「借屍還魂」之方式出售予不知情之人，
    以謀取不法利益等情，堪足認定，是被告自白與事實相符，堪為認罪依據；本案
    事證明確，被告故買贓物之犯行洵堪認定。
三、核被告丙○○所為，係犯刑法第三百四十九條第二項之故買贓物罪。又被告丙○
    ○與共同被告戊○○就如附表所示之故買贓物犯行，有犯意聯絡及行為分擔，應
    論以共同正犯。被告丙○○先後多次贓物之犯行，時間緊接，且以同一手法反覆
    為之，又係觸犯犯罪構成要件相同之罪名，顯係基於概括之犯意，應依連續犯之
    規定從一重處斷。被告曾於八十五年間因吸用安非他命罪，經本院判處有期徒刑
    三月確定，甫於八十六年十一月十四日執行完畢，此有臺灣高等法院被告全國前
    案紀錄表在卷可按，其前受有期徒刑之執行完畢，於五年內再犯本案有期徒刑以
    上之罪，為累犯，應依刑法第四十七條之規定加重其刑。審酌被告丙○○與共同
    被告戊○○共同故買贓車，助長被害人尋回失物之困難，犯後為掩飾共同被告戊
    ○○犯行，一度與共同被告串供欲圖免共同被告戊○○之刑責，實屬不當，惟犯
    後始終坦承犯行，暨犯罪之手段、目的、動機等一切情狀，依法量處如主文所示
    之刑，並諭知易科罰金折算標準。
據上論斷，應依刑事訴訟法第二百九十九條第一項前段、第二百七十三條之一第一項
，刑法第二十八條、第五十六條、第三百四十九條第二項、第四十七條、第四十一條
第一項，罰金罰鍰提高標準條例第一條前段、第二條，判決如主文。
中      華      民      國    九十二    年     十二     月    三十一    日
                                  臺灣高雄地方法院刑事第一庭
                                      法  官  陳  銘  珠
右正本證明與原本無異。
如不服本判決，應於判決送達後十日內，向本院提出上訴狀。
                                      書記官  謝  群  育
中      華      民      國    九十二    年     十二     月    三十一    日
參考法條：
中華民國刑法第三百四十九條
收受贓物者，處三年以下有期徒刑、拘役或五百元以下罰金。
搬運、寄藏、故買贓物或為牙保者，處五年以下有期徒刑、拘役或科或併科一千元以
下罰金。
因贓物變得之財物，以贓物論。


司法院資訊處製作；財團法人民間司法改革基金會備份。
